【裁判字號】    98,審訴,3565
【裁判日期】    981120
【裁判案由】    毒品危害防制條例
【裁判全文】
臺灣高雄地方法院刑事判決            98年度審訴字第3565號
公  訴  人  臺灣高雄地方法院檢察署檢察官
被      告  乙○○
上列被告因毒品危害防制條例案件，經檢察官提起公訴（98年度
毒偵字第4742號），被告於準備程序中就被訴事實為有罪之陳述
，經本院告知簡式審判程序之旨，並聽取被告與公訴人之意見後
，本院合議庭裁定由受命法官獨任進行簡式審判程序，判決如下
：
    主  文
乙○○犯施用第一級毒品罪，累犯，處有期徒刑拾月，扣案之海
洛因壹包（驗前淨重零點壹貳參公克，驗餘淨重零點壹壹參公克
，含包裝袋壹只）沒收銷燬之。
    事實及理由
一、犯罪事實：
    乙○○前因施用毒品案件，經本院裁定觀察、勒戒後，因其
    有繼續施用毒品傾向，再由本院以91年度毒聲字第2868號裁
    定令入戒治處所施以強制戒治，經以91年度毒聲字第6773號
    裁定停止強制戒治，於91年11月14日出所，而於92年5 月26
    日執行完畢，並經臺灣高雄地方法院檢察署檢察官以92年度
    戒毒偵字第526 號為不起訴處分確定。又於前揭強制戒治執
    行完畢後5 年內之95年間，再犯施用毒品案件，經本院以95
    年度訴字第1381號判處有期徒刑8 月確定；另因犯施用毒品
    罪（共2 件），經臺灣嘉義地方法院以96年度訴字第108 號
    各判處有期徒刑7 月，應執行有期徒刑1 年確定，後經裁定
    減刑為有期徒刑3 月又15日，應執行有期徒刑6 月確定。該
    有期徒刑6 月與前揭有期徒刑8 月接續執行，於96年8 月8
    日執行完畢。詎其仍不知悔改，於98年7 月29日某時，在高
    雄縣路竹鄉○○路路竹公園內，向不詳真實姓名年籍、綽號
    「阿牛」之成年男子，購得第一級毒品海洛因1 包後，即基
    於施用第一級毒品海洛因之犯意，於98年7 月29日上午9 、
    10時許，在其位於高雄縣路竹鄉○○路246 號住處，以注射
    之方式，施用第一級毒品海洛因1 次。嗣為警於98年7 月30
    日上午9 時40分許，在高雄縣路竹鄉○○路246 號前盤查，
    扣得上開其施用所剩餘之海洛因1 小包（驗前淨重0.123 公
    克，驗餘淨重0.113 公克，含包裝袋1 只），經徵其同意採
    尿檢驗，結果呈可待因、嗎啡陽性反應，始知上情。
二、證據：
 (一) 台灣檢驗科技股份有限公司KＺ000000000000號濫用藥物尿液
    檢驗報告、高雄縣政府警察局湖內分局路竹分駐所查獲毒品
    案件嫌犯尿液對照表各1 份。
 (二) 高雄市立凱旋醫院98年8 月14日濫用藥物成品檢驗鑑定書1
    份、扣案之海洛因1 包（驗前淨重0.123 公克，驗餘淨重0.
    113 公克，含包裝袋1 只）。
 (三) 被告之自白。
三、論罪：
 (一) 被告前因施用毒品案件，經裁定送觀察、勒戒、強制戒治，
    執行完畢後經臺灣高雄地方法院檢察署檢察官為不起訴處分
    確定，後又因於5 年內施用毒品，經本院以95年度訴字第13
    81號判刑確定，是被告於「初犯」經觀察、勒戒後，曾於5
    年內再犯，經依法追訴處罰，本案已屬3 犯以上，與毒品危
    害防制條例第20條第3 項「五年後再犯」之情形有別，且因
    已於「五年內再犯」，顯見其再犯率甚高，原實施觀察、勒
    戒或強制戒治，已無法收其實效，而無五年戒斷期之存在，
    自無再經觀察、勒戒及強制戒治之必要，檢察官逕行起訴，
    即無不合，合先敘明。
 (二) 海洛因為毒品危害防制條例第2 條第2 項第1 款規定之第一
    級毒品，是核被告所為，係犯毒品危害防制條例第10條第1
    項施用第一級毒品罪。被告持有第一級毒品後，進而施用，
    其持有之低度行為應被施用高度行為所吸收，不另論其持有
    第一級毒品罪。被告有犯罪事實欄所述經判處有期徒刑並執
    行完畢之情形，此有臺灣高等法院被告前案紀錄表在卷可佐
    ，其於徒刑執行完畢5 年之內故意再犯本件有期徒刑以上之
    罪，是為累犯，應依法加重其刑。
四、科刑：
 (一) 爰審酌施用毒品之行為不僅戕害自身身心健康，亦間接影響
    社會治安，被告雖於97年1 月3 日起至財團法人義大醫院服
    用美沙冬試圖戒除毒癮，惟於98年6 月又中斷治療，且因心
    情不佳而再犯本案，顯見被告尚無法憑己力戒毒，其對毒品
    已有心理上之依賴，並考量被告犯後坦承犯行，扣案毒品之
    數量並非甚鉅等一切情狀，認檢察官求處有期徒刑1 年，尚
    屬略重，而量處如主文所示之刑。
 (二) 扣案之白色塊狀粉末1 包（驗前淨重0.123 公克，驗餘淨重
    0.113 公克，含包裝袋1 只），確屬第一級毒品海洛因無訛
    ，此有前開高雄市立凱旋醫院濫用藥物成品檢驗鑑定書1 紙
    在卷可稽，而裝盛該第一級毒品海洛因之包裝袋1 只，其中
    亦含有無法析離之第一級毒品海洛因，均應依毒品危害防制
    條例第18條第1 項前段規定諭知沒收銷燬之；至鑑驗耗用之
    毒品海洛因既已滅失，即無庸再予宣告沒收銷燬，附此敘明
    。
據上論斷，應依刑事訴訟法第273 條之1 第1 項、第284 條之1
、第299 條第1 項前段，毒品危害防制條例第10條第1 項、第18
條第1項前段，刑法第11條、第47條第1項，判決如主文。
本案經檢察官甲○○到庭執行職務。
中    華    民    國    98    年    11    月    20    日
                  刑事第十庭    法  官  蔡書瑜
以上正本證明與原本無異。
如不服本判決應於收受送達後10日內向本院提出上訴書狀，並應
敘述具體理由；如未敘述上訴理由者，應於上訴期間屆滿後20日
內向本院補提理由書（均須按他造當事人之人數附繕本）「切勿
逕送上級法院」。
中    華    民    國    98    年    11    月    20    日
                                書記官  楊明月
附錄：論罪法條
毒品危害防制條例第10條第1項
施用第一級毒品者，處6 月以上 5 年以下有期徒刑。


司法院資訊處製作；財團法人民間司法改革基金會備份。
